臺灣新竹地方法院刑事判決　　　　　　　 96年度易字第473號
　　公　訴　人　臺灣新竹地方法院檢察署檢察官
　　被　　　告　甲○○
　　　　　　　　　　　　　段5.
上列被告因違反毒品危害防制條例案件，經檢察官聲請簡易判決
處刑（96年度毒偵字第611號），本院改依通常程序審理，並依
簡式審判程序判決如下：
    主  文
甲○○施用第二級毒品，累犯，處有期徒刑壹年，減為有期徒刑
陸月，如易科罰金，以新臺幣壹仟元折算壹日。扣案之玻璃吸食
器個、殘渣袋壹個，均沒收。
    事  實
一、甲○○前於民國94、95年間，因違反毒品危害防制條例案件
    ，經本院於95年12月29日以95年度竹簡字第857號判處有期
    徒刑6月、諭知易科罰金折算標準確定，並於96年3月6日易
    科罰金執行完畢。
二、甲○○(1)前於88年間，因施用毒品案件，經臺灣苗栗地方法
    院以88年度毒聲字第1461號裁定送觀察、勒戒後，認無繼續
    施用毒品傾向，並於88年12月1日執行完畢而釋放。(2)又於9
    3、94年間，因2犯施用毒品案件，經本院於94年5月23日以9
    4年度竹簡字第367號判處有期徒刑6月、諭知易科罰金折算
    標準確定。(3)再於94、95年間，因3犯施用毒品案件，經本
    院於95年12月29日以95年度竹簡字第857號判處有期徒刑6月
    、諭知易科罰金折算標準確定，並於96年3月6日易科罰金執
    行完畢。
三、甲○○仍不知悔改，復基於施用第二級毒品安非他命之犯意
    ，於96年3月31日某時，在新竹縣竹東鎮○○里○○鄰○○路○
  　段55號住處內，將安非他命放入吸食器內加熱燒烤吸食煙霧
    之方式，施用第二級毒品安非他命1次。嗣為警於96年4月3
    日（聲請書誤載為93年4月3日，業經公訴人當庭更正）下午
    3時許，在上址查獲，並扣得甲○○所有、供施用安非他命
    所用之玻璃吸食器3個、安非他命殘渣袋1個。
四、案經新竹縣警察局竹東分局報請臺灣新竹地方法院檢察署檢
    察官聲請簡易判決處刑。
    理  由
甲、程序部分
    本件被告甲○○所犯施用毒品罪，係非死刑、無期徒刑、最
    輕本刑為3年以上有期徒刑之罪，被告於本院準備程序進行
    中，就被訴事實為有罪之陳述，經本院認合於刑事訴訟法第
    273條之1第1項之規定，裁定進行簡式審判程序，合先敘明
    。
乙、實體部分
一、訊據被告甲○○對於事實三所載之犯罪事實，於本院準備程
    序、審理中自白認罪，而被告為警查獲後所採集之尿液（代
    號為：54），經送詮昕科技股份有限公司檢驗結果，呈安非
    他命、甲基安非他命之陽性反應，此有真實姓名代號對照表
    、詮昕科技股份有限公司於96年4月19日出具之濫用藥物尿
    液檢驗報告附卷可稽（見毒偵字第611號偵查卷第41、42頁
    ）。另有被告所有、供施用安非他命所用之玻璃吸食器3個
    、安非他命殘渣袋1個扣案可資佐證。是認被告上開自白內
    容應與事實相符，其施用第二級毒品安非他命犯行，應堪認
    定。
二、按(一)施用第一、二級毒品為犯罪行為，毒品危害防制條例第
    10條定有處罰明文。故施用第一、二級毒品者，依前揭規定
    本應科以刑罰。惟基於刑事政策，對合於一定條件之施用者
    ，則依同條例第20條、第23條之規定，施以觀察、勒戒及強
    制戒治之保安處分。(二)毒品危害防制條例於民國92年7月9日
    修正公布，自93年1月9日施行，其中第20條、第23條將施用
    毒品之刑事處遇程序，區分為「初犯」及「5年內再犯」、
    「5年後再犯」。依其立法理由之說明：「初犯」，經觀察
    、勒戒或強制戒治後，應為不起訴處分或不付審理之裁定；
    經觀察、勒戒或強制戒治執行完畢釋放後，「5年內再犯」
    者，因其再犯率甚高，原實施之觀察、勒戒及強制戒治既已
    無法收其實效，爰依法追訴或裁定交付審理。至於經觀察、
    勒戒或強制戒治執行完畢釋放後，「5年後再犯」者，前所
    實施之觀察、勒戒或強制戒治已足以遮斷其施用毒品之毒癮
    ，為期自新及協助其斷除毒癮，仍適用「初犯」規定，先經
    觀察、勒戒或強制戒治之程序。從而依修正後之規定，僅限
    於「初犯」及「5年後再犯」二種情形，始應先經觀察、勒
    戒或強制戒治程序。倘被告於5年內已再犯，經依法追訴處
    罰，縱其第3次（或第3次以上）再度施用毒品之時間，在初
    犯經觀察、勒戒或強制戒治執行完畢釋放5年以後，已不合
    於「5年後再犯」之規定，且因已於「5年內再犯」，顯見其
    再犯率甚高，原實施觀察、勒戒或強制戒治，已無法收其實
    效，即應依該條例第10條處罰（最高法院95年度第7次刑事
    庭會議決議參照）。準此，茍被告其施用毒品之犯行，前經
    觀察、勒戒或強制戒治執行完畢後，5年內曾因再施用毒品
    之行為，而經法院判處刑罰之處遇程序確定者，縱其係於觀
    察、勒戒或強制戒治執行完畢5年後再為本案施用毒品，應
    認屬「再犯」之範疇，直接適用刑罰處遇之程序。經查，
    被告(1)前於88年間，因施用毒品案件，經臺灣苗栗地方法院
    以88年度毒聲字第1461號裁定送觀察、勒戒後，認無繼續施
    用毒品傾向，並於88年12月1日執行完畢而釋放。(2)又於93
    、94年間，因2犯施用毒品案件，經本院於94年5月23日以9
    4年度竹簡字第367號判處有期徒刑6月、諭知易科罰金折算
    標準確定。(3)再於94、95年間，因3犯施用毒品案件，經本
    院於95年12月29日以95年度竹簡字第857號判處有期徒刑6月
    、諭知易科罰金折算標準確定，並於96年3月6日易科罰金執
    行完畢等情，有臺灣高等法院被告前案紀錄表、在監在押全
    國紀錄表在卷可按，被告既於88年12月1日觀察勒戒執行完
    畢釋放後之5年內再犯上開(2)、(3)所示之施用毒品案件，是
    其於觀察勒戒執行完畢而釋放後之5年後再犯本案施用第二
    級毒品犯行，徵諸前開最高法院95年度第7次刑事庭會議決
    議意旨，自應依法予以論罪科刑。
三、論罪科刑
（一）核被告甲○○所為，係犯毒品危害防制條例第10條第2項
      之施用第二級毒品罪。其持有第二級毒品安非他命之低度
      行為，為施用第二級毒品安非他命之高度行為所吸收，不
      另論罪。
（二）被告前於94、95年間，因違反毒品危害防制條例案件，經
      本院於95年12月29日以95年度竹簡字第857號判處有期徒
      刑6月、諭知易科罰金折算標準確定，並於96年3月6日易
      科罰金執行完畢等情，有臺灣高等法院被告前案紀錄表、
      在監在押全國紀錄表附卷可佐，被告前受有期徒刑之執行
      完畢後，其於5年以內故意再犯本件有期徒刑以上之罪，
      為累犯，應依刑法第47條第1項之規定，加重其刑。
（三）爰審酌被告無視法令之禁止，前已因施用毒品案件，經法
      院裁定觀察勒戒後，竟仍再度施用足以導致精神障礙及生
      命危險之成癮性毒品，顯無悔改之意，兼以施用毒品所生
      危害以自戕健康為主，暨其犯後坦承犯行等一切情狀，量
      處如主文前段所示之刑。又被告犯本案之罪，尚未判決確
      定，且因其犯罪時間在96年4月24日以前，且非屬中華民
      國九十六年罪犯減刑條例第3條規定之限制減刑之罪，依
      同條例第2條第1項第3款規定，減其刑期二分之一而如主
      文後段所示之刑，並諭知易科罰金之折算標準。
四、扣案之玻璃吸食器3個、安非他命殘渣袋1個，均為被告所有
    、供其為施用安非他命所用之物，業據被告於本院供承在卷
    無訛，依刑法第38條第1項第2款之規定，併予宣告沒收。
五、據上論斷，應依刑事訴訟法第452條、第273條之1第1項、第
    299條第1項前段，毒品危害防制條例第10條第2項，刑法第1
    1條前段、第47條第1項、第41條第1項前段、第38條第1項第
    2款，中華民國九十六年罪犯減刑條例第2條第1項第3款、第
    7 條、第9條，判決如主文。
本案經檢察官張凱絜到庭執行。
中　　華　　民　　國　　96　　年　　8 　　月　　21　　日
                          刑事第一庭法    官    黃美文
以上正本證明與原本無異。
如不服本判決應於收受本判決後10日內向本院提出上訴書狀，其
未敘述上訴理由者，並得於提起上訴後10日內向本院補提理由書
狀 (均須按他造當事人之人數附繕本)「切勿逕送上級法院」。
中　　華　　民　　國　　96　　年　　8 　　月　　21　　日
                                    書 記 官    陳怡芳
附錄論罪科刑法條：
毒品危害防制條例第10條第2項：
施用第二級毒品者，處3年以下有期徒刑。
